【裁判字號】    99,審易,4838
【裁判日期】    991220
【裁判案由】    妨害家庭
【裁判全文】
臺灣高雄地方法院刑事判決            99年度審易字第4838號
公  訴  人  臺灣高雄地方法院檢察署檢察官
被      告  王玉潔
上列被告因妨害家庭案件，經檢察官提起公訴（99年度偵字第22292號）
，本院判決如下：
    主  文
本件公訴不受理。
    理  由
一、公訴意旨如附件起訴書所載。
二、按告訴乃論之罪，告訴人於第一審辯論終結前，得撤回其告
    訴；又告訴經撤回者，法院應諭知不受理之判決，刑事訴訟
    法第238條第1項，及第303條第3 款定有明文。
三、本件被告因妨害家庭案件，經檢察官提起公訴，認被告係犯
    刑法第239 條前段通姦罪，依同法第245 條條第1 項規定須
    告訴乃論。茲據告訴人於本院審理中，具狀聲請撤回其對被
    告王玉潔之告訴，有撤回告訴狀1 份在卷可參，揆諸前開說
    明，爰不經言詞辯論，逕為諭知不受理之判決。
據上論結，應依刑事訴訟法第303條第3 款、第307條，判決如主
文。
中    華    民    國    99    年    12    月    20    日

                  刑事第十庭    法  官  張  震
如不服本判決應於收受判決後10日內向本院提出上訴書狀，並應
敘述具體理由。其未敘述上訴理由者，應於上訴期間屆滿後20日
內向本院補提理由書( 均須按他造當事人之人數附繕本) 「切勿
逕送上級法院」。
中    華    民    國    99    年    12    月    20    日
                                書記官  邱家銘
附件：
臺灣高雄地方法院檢察署檢察官起訴書
                                     99年度偵字第22292號
    被      告  王玉潔  女  34歲（民國○○年○○月○○日生）
                        籍設高雄市左營區○○○路197號7樓
                        之1
                        現住新竹縣竹北市○○路473巷10弄8
                        號
                        國民身分證統一編號：Ｚ000000000號
                楊育鑫  男  31歲（民國○○年○月○○日生）
                        籍設高雄市新興區○○○路53號9樓
                        之8
                        國民身分證統一編號：Ｚ000000000號
上列被告等因妨害家庭案件，已經偵查終結，認應該提起公訴，
茲將犯罪事實及證據並所犯法條分敘如下：
            犯罪事實
一、王玉潔明知自己係陳肅瑜之妻，為有配偶之人，楊育鑫與王
    玉潔係同事關係，亦明知王玉潔為有配偶之人。詎王玉潔與
    楊育鑫竟分別基於通姦及相姦之犯意，先後於附表所示之時
    、地，發生性器官接合之性行為，合計5次。嗣於民國99年6
    月7日，為陳肅瑜查覺有異而質問王玉潔，經王玉潔坦承而
    查獲上情。
二、案經陳肅瑜委由告訴代理人葉銘進律師訴請偵辦。
            證據並所犯法條
一、證據清單及待證事實
┌──┬───────────┬────────────┐
│編號│證    據      名    稱│待     證      事     實│
├──┼───────────┼────────────┤
│一、│被告王玉潔之自白      │全部犯罪事實            │
├──┼───────────┼────────────┤
│二、│被告楊育鑫之供述      │1.曾與被告王玉潔一同前往│
│    │                      │  汽車旅館1次之事實     │
│    │                      │2.知悉被告王玉潔為有配偶│
│    │                      │  之人之事實            │
│    │                      │3.車牌號碼1099—JL號自用│
│    │                      │  小客車及門號0000000000│
│    │                      │  號行動電話為其所有且未│
│    │                      │  出借他人使用之事實    │
│    │                      │4.持有歐悅汽車旅館會員卡│
│    │                      │  之事實                │
│    │                      │5.向其借用歐悅汽車旅館會│
│    │                      │  員卡之人與被告王玉潔不│
│    │                      │  相識之事實            │
├──┼───────────┼────────────┤
│三、│高雄市政府警察局鼓山分│駕駛車牌號碼1099—JL號自│
│    │局99年8月10日高市警鼓 │用小客車之人曾於99年4月 │
│    │分偵字第0990017756號函│22日及27日2次前往休息之 │
│    │覆之日光花園汽車旅館休│事實                    │
│    │息紀錄1紙             │                        │
├──┼───────────┼────────────┤
│四、│高雄市政府警察局苓雅分│被告楊育鑫曾於99年5月3日│
│    │局99年8月20日高市警苓 │、13、18日3次前往休息或 │
│    │分偵字第0990023788號函│住宿之事實              │
│    │覆之歐悅高雄館修習及住│                        │
│    │宿紀錄4紙             │                        │
├──┼───────────┼────────────┤
│五、│車號查詢汽車車籍1紙   │車牌號碼1099—JL號自用小│
│    │                      │客車為被告楊育鑫所有之事│
│    │                      │實                      │
├──┼───────────┼────────────┤
│六、│遠傳電信股份有限公司99│被告王玉潔於99年5月3日19│
│    │年8月19日遠傳（企營） │時33分許通聯時連結之基地│
│    │字第09910803047號函覆 │台所提供之電信服務範圍包│
│    │之基地台資料4紙及被告 │含歐悅汽車旅館高雄館之事│
│    │王玉潔所持用門號      │實                      │
│    │0000000000號之通聯紀錄│                        │
│    │1紙（含光碟1片）      │                        │
├──┼───────────┼────────────┤
│七、│台灣大哥大股份有限公司│被告楊育鑫於99年5月3日19│
│    │99年8月27日台信綱（99 │時許及5月13日12時5分許2 │
│    │）字第2585號函1紙及被 │次通聯時連結之基地台所提│
│    │告楊育鑫所持用門號    │供之電信服務範圍包含歐悅│
│    │0000000000號號行動電話│汽車旅館高雄館之事實    │
│    │通聯紀錄2紙（含光碟1片│                        │
│    │）                    │                        │
└──┴───────────┴────────────┘
二、核被告王玉潔所為，係犯刑法第239條前段通姦之罪嫌；被
    告楊育鑫所為，係犯刑法第239條後段相姦之罪嫌。被告2人
    分別所為5次通姦及相姦之犯行，犯意各別，且無時空密接
    之接續犯關係，亦非集合犯類型，均請予分論併罰。
三、依刑事訴訟法第251條第1項提起公訴。
    此  致
臺灣高雄地方法院
中    華    民    國    99    年    10    月    13    日
                              檢  察  官    呂建興
上正本證明與原本無異
中    華    民    國    99    年    10    月    26    日
                              書  記  官
附表
┌──┬───────────┬────────────┐
│編號│時                  間│地                    點│
├──┼───────────┼────────────┤
│一、│99年4月22日凌晨0時57分│高雄市鼓山區○○○○路  │
│    │許起至同日2時39分許止 │333號日光花園汽車旅館   │
├──┼───────────┼────────────┤
│二、│99年4月27日凌晨0時50分│同上                    │
│    │許起至同日3時35分許止 │                        │
├──┼───────────┼────────────┤
│三、│99年5月3日16時58分許起│高雄市苓雅區○○○路73號│
│    │至同日19時45分許止    │歐悅高雄旗鑑館          │
├──┼───────────┼────────────┤
│四、│99年5月13日凌晨0時12分│同上                    │
│    │許起至同日12時3分許止 │                        │
├──┼───────────┼────────────┤
│五、│99年5月18日凌晨1時6分 │同上                    │
│    │許起至同日12時11分許止│                        │
└──┴───────────┴────────────┘
所犯法條
中華民國刑法第239條
有配偶而與人通姦者，處 1 年以下有期徒刑。其相姦者亦同。

司法院資訊處製作；財團法人民間司法改革基金會備份。
